臺灣高等法院刑事判決　　　　　　　　　93年度上訴字第18號
上　訴　人
即　被　告　甲○○
　　　　　　己○○
　　　　　　丁○○
上列上訴人因偽造文書等案件，不服臺灣桃園地方法院90年度訴
字第242號，中華民國92年10月29日第一審判決（ 起訴案號：臺
灣桃園地方法院檢察署88年度偵字第10271號、18997號），及移
送併辦（臺灣桃園地方法院檢察署92年偵字第17463號、 89年偵
字第14185號，92年偵字第17470號、92年偵字第17471號、 90年
偵字第7873號、90年偵字第9550號，及台灣板橋地方法院檢察署
92年偵字第20264號、91年偵字第1803號、 91年度偵字第8046號
），提起上訴，本院判決如下：
    主  文
原判決撤銷。
甲○○共同連續偽造私文書，足以生損害於他人，處有期徒刑參
年。扣案如附表一所示之物均沒收。
己○○共同連續偽造私文書，足以生損害於他人，累犯，處有期
徒刑貳年陸月。扣案如附表一所示之物均沒收。
丁○○共同連續行使偽造私文書，足以生損害於他人，累犯，處
有期徒刑貳年陸月。扣案如附表三、附表四所示之物均沒收。
    事  實
一、己○○前於民國八十一年間因違反肅清煙毒條例案件，經台
    灣高雄地方法院判處有期徒刑三年二月，褫奪公權二年，在
    八十一年八月六日入監服刑，嗣於八十三年二月十二日假釋
    出監，假釋期間並交付保護管束，至八十四年六月二日假釋
    期滿執行完畢。竟猶不知悔改，與甲○○、綽號「小傑」之
    成年男子（真實年籍姓名不詳），共同意圖為自己不法所有
    ，思以偽造信用卡後轉售他人，或持以刷卡購物後再轉售牟
    利，遂基於偽造具私文書性質之信用卡之概括犯意聯絡，自
    八十八年五月十八日起，先由己○○出面承租位在桃園縣龜
    山鄉○○○路五十六號松鶴旅館五０一室供偽造信用卡場所
    之用（後在八十八年七月間，再加租五０六室亦作為偽造信
    用卡之處所）， 另由甲○○負責提供如附表一編號 (一)至
    (五)、(七)之偽造信用卡之工具、燒錄軟體，及如附表一編
    號 (十)、(十一) 所示經印刷完成之空白信用卡（即僅卡面
    發卡銀行名稱業已印刷完成，然尚未為卡面凸字、雷射標籤
    、背面條碼等），並以每份新台幣（下同）五千元之代價向
    同具犯意聯絡、綽號「小傑」之成年男子購買盜錄而來之信
    用卡程式資料（即包含持卡人姓名、卡片識別碼、卡號、卡
    片有效期間、持卡人、發卡銀行等信用卡內碼資料），再由
    甲○○、己○○負責以前開筆記型電腦、打字機、加熱器、
    讀卡機等工具，依綽號「小傑」所傳授之方式，在上開汽車
    旅館五０一室內，連續多次將卡號、卡片有效使用期間、持
    卡人英文姓名等外碼資料以打字機敲打於前開空白信用卡正
    面，並貼上雷射鴿子標籤、打印Ｖ型鋼字後，再將前開內碼
    資料輸入電腦而燒錄於空白信用卡背面磁條內，偽造如附表
    一編號 (十一)所示之信用卡（ 並未偽造信用卡背面持卡人
    之簽名），足以生損害於各發卡銀行及真正持卡人。嗣於八
    十八年七月八日凌晨二時許，在前址為警循線查獲，並分別
    於前開松鶴旅館五０一室內及停放在五０六室車庫內己○○
    所有之車牌號碼Ｑ二─三一四０號自小客車內扣得如附表一
    編號 (十一) 所示之偽造信用卡成品五十五張（即已打好凸
    字、貼上條碼、雷射標籤等）、預備供偽造信用卡之空白信
    用卡半成品一百九十四張（如附表一編號 (十) 所示），以
    及甲○○所有、用以偽造信用卡之筆記型電腦、加熱器、打
    凸字機、讀卡機、盤點機各一台、雷射標籤一百一十七張、
    燙金用金箔紙二捲、Ｖ型鋼字二個、磁碟片七片、信用卡內
    碼資料八張，及甲○○所有、用以調整上開機器設備之六角
    扳手等工具。
二、丁○○於八十三年間因賭博案件，經臺灣桃園地方法院判處
    有期徒刑六月確定，嗣於八十四年一月十七日易科罰金執行
    完畢。竟仍不知悔改，於八十八年九月間認識綽號「小明」
    之成年男子（真實年籍姓名資料不詳），明知伊與綽號「小
    明」之成年男子均無償還刷卡消費金額之意願與能力，仍基
    於變造屬特種文書之
    不法所有之詐欺取財、偽造私文書、行使偽造私文書之概括
    犯意聯絡與行為分擔，事先共同謀議盜刷偽造信用卡詐購財
    物後轉售牟利，約定由綽號「小明」之成年男子負責提供來
    源不明之偽造信用卡及變造之「庚○○」、「戊○○」國民
    面行使該偽造信用卡詐購財物，交由「小明」變賣換取現金
    ，丁○○如親自持偽造信用卡盜刷成功，可分得所詐取之財
    物轉售價值的一成至二成。丁○○與「小明」謀議既定，即
    先由丁○○在八十八年九月十二日前一星期之某日，在桃園
    縣南崁交流道附近交付其所有照片二張給綽號「小明」之成
    年男子，繼之由綽號「小明」之成年男子在不詳時間、地點
    ，以將丁○○所交付之照片接續換貼於來路不明之「庚○○
    」、「戊○○」國民
    害於戶政機關核發國民
    人；綽號「小明」之成年男子變造上開「庚○○」、「戊○○」國民
    編號 (二) 所示之偽造信用卡，於八十八年九月十二日十四
    時許，於台北縣板橋火車站旁一併交給丁○○，並囑丁○○
    於行使該偽造信用卡時，須以「庚○○」名義為之，丁○○
    即基於與「小明」共同偽造私文書之犯意聯絡，在該偽造信
    用卡背面持卡人簽名欄上偽簽「庚○○」署名，表示簽名者
    於信用卡有效期限內有權使用該信用卡之辨識及證明，而偽
    造完成私文書，足以生損害於發卡銀行即加拿大美國運通銀
    行股份有限公司（下稱加拿大美國運通銀行）、財團法人聯
    合信用卡處理中心對於信用卡客戶管理之正確性、庚○○及
    真正持卡人（即ＮＩＴＨＩＮＲＡＯ），隨後綽號「小明」
    之成年男子載同丁○○前往位於台北縣板橋市○○路○段二
    四五號之全國電子專賣店，由綽號「小明」之人在店外車上
    把風，丁○○則自行下車佯向該店不知情之店員購買價值二
    萬二千九百元之行動電話一具，並於刷卡消費時出示前開如
    附表二編號 (二) 所示之偽造信用卡予不知情店員刷卡而行
    使之，用以表示係「庚○○」購物之意，並在刷卡之信用卡
    簽帳單（為一式二聯）之持卡人簽名欄上偽造「庚○○」之
    署名（同時複寫於信用卡簽帳單第二聯之商店存根聯上），
    用以表示係該信用卡之持卡人「庚○○」確認消費金額及「
    持卡人茲同意對於所消費之記帳金額遵守發卡公司申請書所
    約定條款負繳清之責」之意後，持以行使交付該特約商店店
    員核對相符，致使該特約商店店員誤認丁○○係該信用卡之
    真正持卡人且有依約付款之意而陷於錯誤，允其刷卡消費，
    並交付上開行動電話一具及偽造之顧客存根聯予丁○○（商
    店存根聯則由店家收取保管），足以生損害於該特約商店即
    全國電子專賣店、發卡銀行即加拿大美國運通銀行及庚○○
    。得手後，丁○○即將詐得之行動電話一具、前開偽造信用
    卡及簽帳單、變造之「庚○○」國民
    後續轉售圖利（變造之「戊○○」國民
    收受保管）。丁○○與綽號「小明」之成年男子得逞後，復
    承前開概括犯意聯絡，在同年月十三日十九時許，再度相約
    在台北火車站前碰面，「小明」並再度交付丁○○前開變造
    之「庚○○」國民
    偽造信用卡，以相同方式，先由丁○○在上開偽造信用卡背
    面之持卡人簽名欄上偽簽「庚○○」之署名一枚而偽造完成
    屬私文書之信用卡，丁○○與綽號「小明」之人再一同至位
    於台北市○○○路六一二號之王品牛排餐廳購買價值一萬九
    千八百元之餐卷，並於於刷卡消費時，出示前開偽造之信用
    卡予不知情店員刷卡而行使之，並在信用卡簽帳單（為一式
    二聯）之持卡人簽名欄上偽造「庚○○」之署名（同時複寫
    至第二聯），用以表示係該信用卡之持卡人「庚○○」確認
    消費金額及「持卡人茲同意對於所消費之記帳金額遵守發卡
    公司申請書所約定條款負繳清之責」之意後，持以行使交付
    該特約商店店員核對相符，致使該特約商店店員誤認其係該
    信用卡之真正持卡人而陷於錯誤，而交付上開餐卷及偽造之
    顧客存根聯予丁○○（商店存根聯則由店家收取保管），足
    以生損害於該特約商店、發卡銀行即加拿大美國運通銀行及
    庚○○。丁○○盜刷得手後，再將所購之餐卷、前開如附表
    二編號 (三) 所示之偽造信用卡及簽帳單一併交給「小明」
    為後續轉售圖利（變造之「庚○○」國民
    收受保管）。嗣於八十八年九月二十七日丁○○遺失伊所有
    之皮夾一只，經某一位善心人士送交警察廣播電台，再轉交
    台北市政府警察局處理，為警發現皮夾內有偽造信用卡七張
    ，變造「庚○○」國民
    二日十五時許，經警持搜索票前往位於桃園縣桃園市○○○
    路一八九之一號七樓丁○○住處搜索，當場扣得變造「戊○○」國民
三、丁○○承前概括之犯意，與丙○○（原名張圳坤）、乙○○
    （業經原審另案判刑）基於偽造私文書之概括犯意聯絡，由
    丁○○提供偽造信用卡所需之機器、卡片（即俗稱白卡）、
    卡號、燙金紙等材料，及乙○○自不詳姓名綽號「阿成」成
    年男子處取得之內碼，再由乙○○提供予丙○○並指導其如
    何偽造信用卡，共同自八十九年二月間起至八十九年四月十
    四日止，在桃園縣桃園市○○路七三０號三樓，連續偽造數
    量不詳之信用卡，每偽造一張信用卡，可取得五百元之代價
    ，而所偽造之信用卡除交付丁○○、乙○○外，並販售予姓
    名不詳綽號「阿賢」、「小王」、「麥克」等成年男子，均
    足以生損害於偽造信用卡之原申請名義人及發卡銀行。嗣於
    八十九年四月十四日十一時三十分許，為警在桃園市○○路
    六七七巷八號五樓查獲丙○○，並扣得供預備犯罪所用之偽
    造信用卡半成品二百九十五張及其所有記載偽造信用卡交易
    明細之筆記簿二本，另於同日十二時三十分許，在桃園縣桃
    園市○○路七三０號三樓，查獲偽造信用卡成品十三張、半
    成品八十九張、打凸字機一台、燙金機一台、錄碼器一台、
    筆記型電腦一台、內載程式軟體磁碟片三片、色帶二捲、識
    別碼貼紙六張等物，並經警循線於同年四月十八日下午四時
    三十分，在桃園縣中壢市○○○路○段三一二巷三號乙○○
    信用卡轉印紙十張。而被告丁○○為隱匿相關刑事案件證據
    ，遂將其持有之一百張偽造之信用卡半成品藏置於高榮貴（
    所涉隱匿關於他人刑事案件證據罪嫌部分由原審審理）所經
    營位在桃園縣桃園市○○路二百五十號「霹靂通行動精品館
    」內，迨於八十九年九月十八日二十時三十分許，為警查獲
    ，並在丁○○的皮包內查獲偽造信用卡所使用之ＶＩＳＡ卡
    之雷射標籤三十五張。另循線在被告丁○○位在桃園縣桃園
    市○○○路一八九號之十七樓住處內起獲偽造信用卡所使用
    之中英文人名表二張及「ＪＣＢ」字模三枚（均詳如附表四
    所示）。
四、案經台北縣警察局板橋分局報告、被害人臺灣美國運通國際
    股份有限公司訴由台北市政府警察局移送台灣桃園地方法院
    檢察署檢察官偵查起訴及移請併辦。
    理  由
壹、被告甲○○、己○○部分：
一、訊據被告己○○及甲○○均矢口否認有犯罪事實欄一所述之
    偽造信用卡犯行，被告己○○辯稱：當初是幫綽號「小傑」
    之人出面承租汽車旅館，並不知道要作何用，扣案的物品也
    都是甲○○的，其並未偽造信用卡或是參與偽造，而其所有
    車牌號碼Ｑ二─三一四０號自小客車早已借給「小傑」使用
    ，車上查獲之偽造信用卡亦與其無關，扣案之偽造信用卡其
    均未曾行使過等語。被告甲○○辯稱扣案偽造信用卡均是「
    小傑」給伊作為學習製作偽造信用卡參考用，伊當初只是準
    備扣案機器試著學習製作偽造信用卡，但還未製造成功即被
    查獲，而扣案偽造信用卡伊沒行使過等語。
二、惟查：
（一）被告甲○○於警訊及檢察官初次偵訊時自承伊是由跳蚤市
      場雜誌打電話向一綽號「小傑」男子以五千元代價購買信
      用卡磁條資料，再與己○○共同製作偽造各銀行信用卡，
      「小傑」有提供技術指導等語（見八十八年度偵字第一０
      二七一號卷第十六頁、第八十五頁）。被告己○○於警訊
      時亦供稱：房間是小傑要伊去租的，也都是甲○○與「小
      傑」在住，查獲之偽造信用卡均為甲○○與「小傑」所為
      ，扣案的機器也是他們所有等語（見同上偵卷第六頁、第
      八十七頁）。被告甲○○、己○○二人於為警查獲之初在
      警訊中所為上開供述，經核互相吻合，核與證人即當時同
      在查獲現場之黃華熹（業經檢察官另為不起訴處分確定）
      於警訊及原審調查時證稱：當天是與甲○○相約到該房間
      商議還款事宜，甲○○有說房間內機器是要製作信用卡號
      碼之用，之後甲○○就使用打字機製作信用卡號碼，沒多
      久己○○進入房間，兩人就一起以打字機製作信用卡號碼
      等語相符合（見同上偵卷第十三頁、原審九十年六月十三
      日訊問筆錄）。雖被告甲○○嗣後於偵訊及原審審理時翻
      異前詞改口稱：其只是跟「小傑」學習製作偽造信用卡的
      技術，並未真正偽造云云，而被告己○○嗣後亦改口稱伊
      只是應「小傑」要求出面幫其承租房間，其餘均不知情，
      查獲時其根本不在房間內，是警察帶他進去云云。然衡諸
      一般經驗法則，案發時之供述較少權衡利害得失或受他人
      之干預，比之事後翻異之詞，自較可採，況證人黃華熹與
      被告甲○○、己○○等人均無恩怨嫌隙，亦無甘冒誣告罪
      責而刻意設詞攀誣被告甲○○、己○○等人之理，其證言
      亦堪採信。是被告甲○○、己○○二人於為警查獲時所為
      供述應可信為真實而堪為採信，渠二人嗣改口所稱扣按偽
      造信用卡均非渠等所為云云，顯係卸責圖免之詞，自無足
      執之而否定渠等之前所供內容之真實性。又證人黃華熹於
      原審已到庭就待證事項作證，被告王利於本院審理時請求
      再予傳訊，因本件事證已明，爰認無傳訊之必要，併予敘
      明。
（二）又經警於八十八年七月八日凌晨二時許，在桃園縣龜山鄉
      ○○○路五十六號松鶴旅館五０一室房間及停放在五０六
      室之車牌號碼Ｑ二─三一四０號自小客車內所查獲如附表
      一編號 (十一) 及附表二所示之信用卡成品五十七張、如
      附表一編號 (十) 所示之預備供偽造信用卡之空白信用卡
      半成品一百九十四張，有關成品卡部分，僅其中附表二編
      號 (一)、(二) 所示之信用卡，均為花旗商業銀行股份有
      限公司（下稱花旗銀行）發卡而屬真實信用卡外，其餘如
      附表一編號 (十一) 所示之信用卡或係因卡面持卡人專屬
      辨識碼標示不清且版面印刷模糊，或係因卡面上發卡銀行
      名稱與卡號所屬銀行名稱不吻合，且防偽凸字字樣製作粗
      糙及雷射圖樣欠缺立體感，明顯可辨識為偽造卡，而堪可
      認定係偽造之信用卡，另有關附表一編號 (十) 所示之偽
      造信用卡半成品卡部分，或係因製作印刷色澤較真卡黯淡
      且未有專屬識別碼，或係因卡面印刷模糊且防偽商標色澤
      黯淡，同時威士卡外框微縮影字串並已遭竄改，在在均能
      突顯其偽造不實之處，是可判定確係偽造無疑，業經財團
      法人聯合信用卡處理中心及花旗銀行鑑定屬實，有該中心
      九十二年一月七日（92）聯卡商管字第二號函暨所檢附資
      料、花旗銀行九十二年一月十三日（92）消信字第一一八
      號函等資料在卷可稽，並經原審勘驗屬實（見原審九十一
      年十二月四日勘驗筆錄），而扣案如附表一編號 (一) 至
      (九)、(十二)所示之物品，或為製作偽造信用卡所必須之
      機器設備，或為偽造信用卡所必備之雷射標籤、金箔紙、
      內外碼資料，而均與製作偽造信用卡有關，並據鑑定人即
      聯合信用卡中心風險管理員趙克文到庭鑑定屬實（見原審
      九十二年二月十四日訊問筆錄），且為被告甲○○、己○○二人於原審所自承（見原審九十二年二月十四日訊問筆
      錄）。被告甲○○、己○○前開所為辯解，無非卸責諉過
      之詞，殊無足採。被告甲○○、己○○偽造文書等犯行，
      業堪認定，應依法論科。
三、按信用卡乃為表徵持卡者之經濟信用能力，經發卡銀行製作
    、核發，信用卡正面載有發卡銀行名稱、卡號、卡片有效日
    期及持卡人英文姓名等資料，供以辨識該信用卡為何銀行所
    製發及持卡人為何，而信用卡背面之磁條，其內存有持卡人
    姓名、卡別識別碼、卡號、卡片有效期、持卡人及發卡銀行
    其他授權資料，俾以使用電子刷卡機讀取上開電磁紀錄資料
    ，以為表示持卡人獲得發卡銀行之授信，得持以向特約商店
    簽帳信用消費之證明，且信用卡之電子序號及內碼等，係發
    卡銀行方有權製作，將之輸錄於信用卡之電腦電磁紀錄內，
    供信用卡業者之電腦網路交換控制中心比對查核，以決定是
    否准許該信用卡使用者刷卡消費之用，足以表徵信用交易之
    民事法律關係，從而「信用卡」本身自具有私文書之性質。
    查本件被告甲○○、己○○偽造如附表一編號 (十一) 所示
    之偽造信用卡成品部分，外觀上均已完成印刷而載有卡面發
    卡銀行，更已具備信用卡卡面持卡人英文姓名、卡號、使用
    期間等外碼資料以及電子序號及內碼而可通過刷卡，而自均
    係屬刑法第二百十條之私文書。從而被告甲○○、己○○偽
    造發卡銀行業已發行他人持有之信用卡，自足以生損害於各
    發卡銀行、持卡人，核渠等所為，係犯刑法第二百十條之偽
    造私文書罪既遂罪（至於附表一編號 (十) 所示之偽造信用
    卡半成品部分，則因尚未完成偽造內外碼資料於其上，至不
    足以表徵相當意含，而屬偽造未遂，為法律所不罰）。次查
    被告甲○○、己○○為上開偽造信用卡行為後，刑法業於九
    十年六月二十日修正公布，同年月二十二日生效，增訂第二
    百零一條之一第一項：「意圖供行使之用，而偽造、變造信
    用卡、金融卡、儲值卡或其他相類作為簽帳、提款、轉帳或
    支付工具之電磁紀錄物者，處一年以上七年以下有期徒刑，
    得併科三萬元以下罰金。」、同條第二項：「行使前項偽造
    、變造之信用卡、金融卡、儲值卡或其他相類作為簽帳、轉
    帳或支付工具之電磁紀錄物，或意圖供行使之用，而收受或
    交付於人者，處五年以下有期徒刑，得併科三萬元以下罰金
    。」，就被告甲○○、己○○二人偽造信用卡行為，經比較
    新舊法律規定（即刑法第二百零一條之一第一項及第二百十
    條）之結果，以新法第二百零一條之一第一項之規定較舊法
    為重，故以舊法之規定對於被告甲○○、己○○較為有利，
    應依刑法第二條第一項但書之規定適用舊法。核被告甲○○
    、己○○二人所為，係犯刑法第二百十條之偽造文書罪。至
    被告甲○○、己○○及綽號「小傑」之成年男子間，就前揭
    偽造信用卡私文書罪之犯行，具有犯意聯絡及行為分擔，均
    為共同正犯，先後多次偽造私文書罪之行為，時間緊接，所
    犯均係構成要件相同之罪名，顯均係基於概括犯意反覆為之
    ，為連續犯，各應依刑法第五十六條之規定，以一罪論並均
    依法加重其刑。被告己○○前於八十一年間因違反肅清煙毒
    條例案件，經台灣高雄地方法院判處有期徒刑三年二月，褫
    奪公權二年，在八十一年八月六日入監服刑，嗣於八十三年
    二月十二日假釋出監，假釋期間並交付保護管束，至八十四
    年六月二日假釋期滿執行完畢，有本院被告全國前案紀錄表
    在卷可稽，其於五年內再犯有期徒刑以上之本罪，應依刑法
    第四十七條規定論以累犯，並依法遞加重其刑。
四、原審就被告己○○、甲○○二人部分，認渠二人罪證明確，
    予以論罪科刑，固非無見。惟按刑法偽造、變造文書罪所謂
    足生損害於公眾、指足生損害於公共利益而言，他人，則指
    自己以外之第三人私益而言。本件就被告己○○、甲○○二
    人部分，被告二人偽造私文書所為，僅足以生損害於各發卡
    銀行及真正持卡人。原判決事實及理由亦說明被告己○○、
    甲○○二人所為，足以生損害於各發卡銀行及真正持卡人。
    並無足生損害於公共利益之情形，乃原判決主文記載被告偽
    造私文書，足以生損害於公眾及他人。難謂無主文與事實及
    理由矛盾之違誤。本件被告己○○、甲○○二人提起上訴，
    猶執陳詞否認犯罪，上訴固無理由，惟因原判決既有可議之
    處，自屬無可維持，爰由本院將原判決撤銷改判，並審酌被
    告甲○○、己○○二人均正值青壯年，尤其被告己○○前有
    如事實欄所述之犯罪前科紀錄，經入監服刑接受矯治，猶未
    能更改惡習，二人竟不圖正業，大量偽造信用卡，企圖轉售
    或盜刷得利，期間達二個餘月，嚴重危害社會整體經濟秩序
    ，所生危害不輕，且被告甲○○提供、鑽研偽造信用卡之技
    術，並籌備周全機器設備，為本案之主導人物，涉案情節非
    輕，而被告己○○僅基於犯意聯絡，負責提供場所、操作機
    器，從事偽造行為邊緣工作，非居核心地位，及被告甲○○
    、己○○二人犯罪之目的、動機、手段、智識程度及犯罪後
    飾詞矯卸之態度等一切情狀，分別量處甲○○有期徒刑三年
    ，己○○有期徒刑二年六月，以示懲儆。又被告甲○○、己○○行為後，刑法第二百零五條雖同時於九十年六月二十日
    修訂「偽造之信用卡，不問屬於犯人與否均沒收」之規定，
    惟其主刑部分既經比較新舊法結果，適用行為時之刑法第二
    百十條偽造私文書罪處斷，已如上述，依從刑附屬於主刑之
    原則，自不得將沒收部分予以割裂而單獨適用新法之相關規
    定，合先敘明。查本件扣案如附表一編號 (一)至編號 (十)
    、編號 (十二)至編號 (十三)所示之物，均為被告甲○○所
    有且供犯本件偽造信用卡之用，或預備供被告等人犯罪所用
    之物，業據被告甲○○供承在卷，均應依刑法第三十八條第
    一項第二款、第三款之規定，予以宣告沒收之。至於附表編
    號 (十一) 所示之偽造信用卡，則為被告甲○○所有，且為
    其犯罪所得之物，自應併予依刑法第三十八條第三款宣告沒
    收之。如附表二所示之其他扣案之物，核與本件偽造信用卡
    無關，爰不另為沒收之諭知。
五、公訴意旨另指被告己○○、甲○○二人，分別於不詳時間，
    持渠等前開偽造之信用卡前往不詳之特約商店消費，並於每
    次刷卡後，均假冒信用卡上之名義人，偽簽各名義人署名於
    簽帳單上，持以行使交與特約商店核對，取得所購之物，並
    透過電腦連線致發卡銀行誤信係真正持卡人所簽帳之消費，
    因而將渠等所簽帳之消費款核撥予各特約商店，足生損害於
    發卡銀行、特約商店確認持卡人之正確性、真正持卡人與被
    冒用名義人之利益，而渠等於詐得各該商品後，再以低價賣
    出，所得依渠等約定朋分，認被告甲○○、己○○另涉有刑
    法第二百十六條、二百十條之行使偽造私文書、刑法第三百
    三十九條第一項之詐欺取財罪嫌云云。然訊據被告甲○○、
    己○○均堅決否認有何行使偽造信用卡以詐欺取財之犯行。
    經查被告甲○○於警訊初訊時固一度供稱伊與己○○共同製
    作偽造信用卡之後，即交由被告己○○盜商家盜刷，朋分利
    益云云，但被告之自白不得作為有罪之唯一證據，為刑事訴
    訟法第一百五十六條第二項所明定，被告甲○○嗣後於偵訊
    、原審及本院審理時均堅決否認有此犯行，是以自須有其他
    補強證據足以佐證被告甲○○此部份於警訊之自白為真實，
    否則即不得採為論罪之惟一證據。況查刑法上行使偽造文書
    罪，必須提出偽造之文書，本於該文書之內容有所主張方得
    成立（最高法院四十七年台上字第一０四八號判例參照），
    本件遍觀全卷，卷內並無上開公訴人所指訴被告甲○○、己○○二人行使偽造信用卡之資料，而經原審依職權函詢聯合
    信用卡處理中心就扣案偽造信用卡於八十八年間有無刷卡紀
    錄留存，經該中心函轉相關發卡銀行查詢結果亦均無上開信
    用卡刷卡行使或是遭人盜刷之紀錄，此有聯合信用卡中心九
    十二年六月二十七日（92）聯卡商管字第二八六號函、中國
    信託商業銀行股份有限公司九十二年七月三日陳報狀暨所檢
    附之資料、台灣美國運通國際股份有限公司九十二年七月四
    日函、安信信用卡股份有限公司九十二年七月四日（九二）
    安信總字第五二九號函、英商渣打銀行台北分行九十二年七
    月四日（92）渣信字第五九二號函暨所檢附資料、香港上海
    匯豐銀行股份有限公司九十二年七月八日（92）港匯銀卡字
    第三二三四號函暨所檢附資料、美商花旗銀行股份有限公司
    台北分行九十二年七月十六日（九十二）政查字第五七六號
    函暨所檢附之資料、大眾商業銀行信用卡部九十二年七月二
    十二日（九十二）卡發字第二四二號函暨所檢附之資料、慶
    豐商業銀行股份有限公司（九二）慶銀卡催字第一七七號函
    暨所檢附之資料等在卷足參，從而此部分尚無積極證據足以
    證明被告己○○、甲○○有公訴人所指述行使偽造私文書以
    詐欺取財罪之犯行，縱使被告甲○○於警訊初訊時之自白，
    然綜觀全卷，並無任何消費簽帳單客戶存查聯、商店存查聯
    或財團法人聯合信用卡處理中心之資料等物證資為佐證，自
    不能單憑被告甲○○警訊有瑕疵之自白，遽以認定被告甲○○、己○○涉有右揭行使偽造私文書以詐欺取財之犯行，此
    部份犯罪自屬不能證明，惟因公訴人認此部分若成立犯罪，
    與前開論罪科刑部分，有實質上或裁判上一罪關係，爰不另
    為無罪之諭知，附此敘明。
六、至於台灣桃園地方法院檢察署九十二年偵字第一七四七０號
    、九十二年偵字第一七四七一號、九十年偵字第七八七三號
    、九十年偵字第九五五０號及台灣板橋地方法院檢察署九十
    二年偵字第二０二六四號、九十一年偵字第一八０三號、九
    十一年偵字第八０四六號移送併辦意旨略以：(一)被告甲○○、己○○與另案被告詹明峰（業經原審以九十一年訴字第
    二八三號判處有期徒刑一年一月，現上訴本院審理中）共同
    基於行使偽造私文書、詐欺取財之概括犯意聯絡，自九十年
    二月間起，由被告甲○○負責向馬來西亞華裔、綽號「旺仔
    」之成年男子，以每張一萬二千元代價購得偽造之國外銀行
    信用卡，再由被告己○○、詹明峰持偽造信用卡前往各地刷
    卡消費、詐取財物（俗稱車手），得手後再連同偽造信用卡
    及所得贓物交由被告甲○○保管處理，被告甲○○在將上開
    詐得物品變賣得款後，被告己○○、詹明峰可分得賣價一成
    半至二成之利潤；(二)又被告己○○另於九十年四月七日起
    至同年月二十五日止，基於意圖為自己或第三人不法所有之
    概括犯意，分別持七張不同卡號之偽造信用卡，前往在台北
    縣新莊市○○路三號翊晟通訊行，持上開偽造信用卡，以刷
    卡購物方式，冒用戴宗甫名義盜刷得手八次，並同時在信用
    卡簽帳單持卡人簽名欄上偽簽「戴宗甫」署名，合計以此方
    式詐取財物價值約九萬零九百五十元；（三）被告己○○基
    於行使偽造文書、詐欺取財之概括犯意，於九十年六月一日
    至同年月七日，連續五次持用偽造信用卡（原發卡銀行為Ｗ
    ＥＳＴＰＡＣＢＡＮＫＩＮＧＣＯＲＰＯＲＡＴＩＯＮ，卡
    面登載發卡銀行為陽信商業銀行，卡號：00000000
    00000000號）至位於桃園縣蘆竹鄉○○路五０九號
    創先電腦公司（負責人為劉昌鑫）刷卡消費，詐取價值約七
    萬九千七百八十八元之電腦主機及周邊設備等財物，後經劉
    昌鑫向中國信託商業銀行依約請款時，發現係遭人盜刷而查
    知上情，始於九十年六月八日二十三時許，被告己○○復持
    前開偽造信用卡前往創先電腦公司，欲以相同手法詐購財物
    ，劉昌鑫立即報警處理而當場查獲。因認被告甲○○、己○○此部分亦均涉犯刑法第二百十條、第二百十六條行使偽造
    文書罪及同法第三百三十九條第一項之詐欺取財罪嫌云云，
    且與本案有連續犯裁判上一罪關係，移請併案審理部分。經
    查移送併辦意旨內所指被告甲○○、己○○涉嫌犯前開行使
    偽造文書、詐欺取財嫌等犯罪行為，其犯罪時間約為九十年
    二月間至同年六月間，而本件被告甲○○、己○○所犯上開
    偽造文書犯行，犯罪時間為八十八年五月至同年七月八日止
    ，兩者相隔一年九月之久，時間並非密接，且被告甲○○於
    原審調查時自承：本案被查獲後（即八十八年七月八日查獲
    後）才透過綽號「小傑」之成年男子認識綽號「艾咪」之人
    ，在「艾咪」介紹下才認識綽號「旺仔」之馬來西亞華裔成
    年男子，當時因為好奇且因生意困難才會向「旺仔」買四、
    五次偽造信用卡，每張偽卡平均二萬元，是因為先前試做不
    成功，之後才會想改用買的等語（見原審九十年十月二十四
    日訊問筆錄），足見被告甲○○、己○○係在本案經警查獲
    後，始另行起意為公訴人移送併案意旨所述之犯行，自難謂
    渠等就移送併案意旨內所述之犯罪事實係基於概括犯意而為
    ，故與本案并連續犯裁判上一罪之關係，且非起訴效力所及
    ，本院無從併辦，自應退還檢察官另行依法處理。
貳、被告丁○○部分：
一、訊據被告丁○○就前開犯罪事實欄二所述之犯行部分，除辯
    稱伊沒有變造國民
    拿回來之後「小明」給伊二張國民
    得那二張
    卡二次等語之外，餘均坦承不諱。然查該部分犯行，業據被
    告丁○○迭於警訊、偵查及原審調查、審理時均坦承不諱，
    經核與證人洪英儒、辛○○等人於警訊時證述屬實，且有如
    附表三編號 (二)、(三)所示之偽造信用卡、附表三編號 (
    四) 所示之刷卡消費時所偽造之信用卡簽帳單商店存根聯影
    本二張、公務電話紀錄二紙在卷足資佐證，復有如附表三編
    號 (一) 所示變造之「庚○○」、「戊○○」之國民
    各一張（含其上「丁○○」照片各一張）扣案可稽，足以認
    定被告丁○○於警訊、偵查及原審調查、審理時所為任意性
    自白核與事實相符，堪予採信，被告丁○○嗣後於本院翻供
    所辯，顯係畏罪卸責之詞，不足採信。從而，本件事證明確
    ，被告丁○○變造特種文書、偽造、行使偽造私文書、詐欺
    取財等犯行均堪以認定，應依法論科。
二、就前開犯罪事實欄三所述之犯行部分，訊據被告丁○○矢口
    否認有何偽造信用卡及行使詐財等犯行，辯稱伊雖有將一台
    複製機交給丙○○，但那是乙○○交給伊，我不想做，才轉
    交給丙○○。伊未參與製作信用卡，後來也沒有拿到偽卡。
    另乙○○將信用卡交給我，要伊當連帶保證人，後來伊將之
    交給丙○○，丙○○後來有跟伊說是以代工的方式製作，每
    張五百元。伊將一包牛皮紙袋裝著的東西寄放在高榮貴處，
    但不知道裡面是偽造信用卡等語。惟查：共同被告丙○○、
    乙○○於另案審理時對於右揭時、地與被告丁○○共同偽造
    信用卡等犯行均供認不諱（臺灣桃園地方法院八十八年度訴
    字第一五八號、九十二年度訴字第四八二號）。同案被告
    乙○○於本院審理時以證人身分到庭證稱：伊確委請丁○○
    等幫忙製造信用卡。伊係透過丁○○介紹丙○○，即委託丙○○幫伊生產，伊是麻煩丁○○幫忙拿給丙○○。伊在另案
    確有承認上開犯行等語（見本院九十四年二月十七日審判筆
    錄）。並有如事實欄三所載即如附表四所示供偽造信用卡所
    用之電腦等證物可佐。又共犯被告丙○○偽造信用卡後，除
    分別交付被告丁○○及乙○○外，並分別販售予綽號「阿賢
    」、「小王」、「麥克」等成年男子之事實，亦據共犯被告
    丙○○於另案自承在卷，並有扣案記載交易明細之筆記簿二
    本可稽，被告丙○○偽造信用卡後將之交付及販售他人之行
    為，自係對於所偽造之私文書有所主張而為行使。
三、按國民
    法第二百十二條之特種文書。被告丁○○變造「庚○○」、
    「戊○○」國民
    核發國民
    用卡背面簽名欄簽名，單自形式上觀察，即足以表示信用卡
    之簽名者於信用卡有效期限內有權使用該信用卡之辨識及證
    明，並非依習慣或特約表示一定用意之證明，於九十年六月
    二十日刑法第二百零一條之一之規定增訂前，性質上仍係屬
    刑法第二百十條之私文書（最高法院八十八年度台上字第五
    七三０號判決參照）。又持信用卡交易，基本上於信用卡中
    心不依契約給付持卡人所消費之帳款予特約商店時，持卡人
    對於特約商店仍直接負有給付價金義務，從而持信用卡交易
    與通常之買賣，並無差異，僅在價金給付上由發卡銀行經由
    信用卡中心代為付帳，而發卡銀行經由信用卡中心給付特約
    商店價金時，則事後之權利關係發生變動，亦即由持卡人對
    於發卡銀行負擔給付價金債務而已，是持卡人與特約商店間
    之交易，乃係以信任關係為基礎的繼續性信用販賣契約，倘
    持卡人並無支付價金之意思與能力，向特約商店提示信用卡
    消費，係屬對特約商店店員施行詐欺；而持信用卡交易後，
    店員交付予持卡人簽名之簽帳單係一式二聯，其中第一聯（
    顧客存根聯）由持卡人簽名後（同時複寫至第二聯商店存根
    聯），即由特約商店交持卡人收執（其中第二聯商店存根聯
    則由持卡人提出交付予特約商店存查），用以表明持卡人同
    意依照信用卡使用約定，一經使用或訂購物品均應按所示之
    全部金額，付款予發卡銀行，故持卡人於該簽帳單簽名之用
    意與票據背書大致相同，皆係對所簽之金額表示負責之意，
    具有私文書之性質。另按在信用卡背面簽名欄簽名，自形式
    上整體觀察，即足以知悉係表示信用卡之簽名者於信用卡有
    效期限內有權使用該信用卡之辨識及證明，並非依習慣或特
    約表示一定用意之證明，性質上亦屬刑法第二百十條之私文
    書（最高法院9年第2次刑事庭會議決議）。被告行使偽造私
    文書行為，自足以生損害於該特約商店、發卡銀行持卡人甚
    明。從而，本件被告丁○○提供其所有之相片二張給綽號「
    小明」之成年男子變造「庚○○」、「戊○○」之國民身分
    證（被告丁○○並無收受贓物之認識及犯意）各一張後收受
    之，並在綽號「小明」之人所提供如附表三編號 (二)、(三
    )所示之偽造信用卡背面偽簽庚○○之署名，再持上開偽造
    信用卡至特約商店全國電子專賣店、王品牛排餐廳佯以其為
    真正持卡人，而偽簽「庚○○」之署名、偽造簽帳單而向前
    開特約商店簽帳購物刷卡消費（惟未行使變造之國民
    ），行使該偽造信用卡、簽帳單，使不知情店員陷於錯誤，
    認係真正持卡人持卡消費，而將商品財物交付被告丁○○。
    又查我國政府有鑒於台灣地區偽造信用卡消費詐財之案件屢
    見不鮮，為求有效遏止此一歪風之漫延，並對於犯罪者施以
    較高刑度之處罰，乃增訂刑法第二百零一條之一意圖供行使
    之用，而偽造、變造信用卡、金融卡、儲值卡或其他相類作
    為簽帳、提款、轉帳或支付工具之電磁紀錄物者，處一年以
    上七年以下有期徒刑，得併科三萬元以下罰金。行使前項偽
    造、變造之信用卡、金融卡、儲值卡或其他相類作為簽帳、
    提款、轉帳或支付工具之電磁紀錄物，或意圖供行使之用，
    而收受或交付於人者，處五年以下有期徒刑，得併科三萬元
    以下罰金之規定，並於被告丁○○本件犯行後之九十年六月
    二十日經總統公布施行，惟查因該新公布之規定將（行使）
    偽造信用卡之犯罪案件，界定歸類為「偽造有價證券」類型
    ，與公布增訂修正前，該種犯罪屬於「偽造文書」類型，二
    者顯有不同，又比較新舊刑罰規定，新法較之增訂公布修正
    前為重，是依刑法第二條第一項但書之規定，仍應依被告丁○○行為時即修正增訂公布前規定之偽造、行使偽造私文書
    罪規定加以處罰，公訴人未及比較適用，尚有未洽。是核被
    告丁○○所為，關於如事實二部分，係犯犯刑法第二百十二
    條之變造特種文書罪、同法第二百十六條、第二百十條之行
    使偽造私文書罪、同法第三百三十九條第一項之詐欺取財罪
    。又被告丁○○與綽號「小明」之成年男子（真實年籍姓名
    不詳）間就變造特種文書、行使偽造信用卡、偽造及行使偽
    造私文書、詐欺取財等犯行部分，均有犯意聯絡及行為分擔
    ，為共同正犯。而被告丁○○在簽帳單上偽簽「庚○○」署
    名之行為，係偽造簽帳單私文書之部分行為，其偽造簽帳單
    之低度行為，亦為行使之高度行為所吸收，均不另論罪。而
    被告丁○○為前述犯罪事實欄二之盜刷信用卡行為時，各次
    均係先在如附表三編號 (二)、(三) 所示之偽造信用卡背面
    持卡人簽名欄偽簽「庚○○」署名，完成偽造署私文書之信
    用卡後，再提示、行使偽造信用卡（私文書），繼之偽造簽
    帳單（私文書）後再持以行使，則被告丁○○於行為時係本
    單一偽造私文書、行使偽造私文書犯意之數舉動，核均屬接
    續犯，各僅以一罪論。關於如事實三部分，係犯刑法第二百
    十六條、第二百二十條、第二百十條之行使偽造私文書罪。
    被告丁○○與丙○○、乙○○間，有犯意聯絡與行為分擔，
    均為共同正犯。所為偽造私文書之低度行為，為行使偽造私
    文書之高度行為所吸收，不另論罪。再其所犯上開先後多次
    行使偽造私文書、詐欺取財之犯行，均時間緊密，方法相同
    ，且各別均係觸犯犯罪構成要件相同之罪名，顯均係基於概
    括之犯意反覆為之，為連續犯，均應分別依刑法第五十六條
    之規定論以一罪，並均加重其刑。又被告丁○○所犯變造特
    種文書、連續行使偽造私文書、連續詐欺取財等罪間，有方
    法、結果之牽連關係，為牽連犯，應依刑法第五十五條之規
    定，從一重之連續行使偽造私文書罪處斷。公訴人雖未就被
    告丁○○上開所犯變造國民
    分之犯行予以起訴，惟因與起訴部分之犯行間有連續犯或牽
    連犯之裁判上一罪關係，業如前述，自為起訴效力所及，依
    審判不可分原則，本院自應一併加以審理。末查，本件被告
    丁○○有事實欄所載之犯罪科刑執行情形，有本院被告全國
    前案紀錄表在卷可稽，其於五年內再犯有期徒刑以上之本罪
    ，應依刑法第四十七條規定論以累犯，並依法遞加重其刑。
四、原審就被告丁○○部分，認其罪證明確，予以論罪科刑，固
    非無見，惟查本件就被告丁○○行使偽造私文書所為，僅
    足以生損害於該特約商店、發卡銀行各發卡銀行及真正持卡
    人，並無足生損害於公共利益之情形，原判決事實亦同此認
    定，惟原判決主文卻記載被告丁○○行使偽造私文書，足以
    生損害於公眾及他人，難謂無主文與事實矛盾之違誤又關
    於被告丁○○所犯如事實三所示部分之犯行，雖未經起訴，
    惟業經檢察官移送併辦，該部分因與起訴部分之犯行有連續
    犯裁判上一罪關係，業如前述，為起訴效力所及，依審判不
    可分原則，法院自應一併加以審理，原審未察，遽認併辦部
    分被告丁○○並非基於概括之犯意而為，未併予審理而退回
    檢察官另行處理，均有未當，被告丁○○提起上訴，其猶執
    陳詞否認犯罪，上訴固無理由，惟因原判決既有未洽，爰由
    本院就丁○○部分撤銷改判，並審酌被告丁○○犯罪被查獲
    後不知警惕，復行犯罪，足前其惡性不輕，處刑不宜寬縱，
    並審酌其犯罪之動機、目的、手段、其品性及智識程度、其
    多次盜刷偽造信用卡所得之財物價值共計為四萬二千七百元
    ，破壞信用卡交易信用制度所生危害非屬輕微，及其犯罪後
    之態度等一切情狀，量處有期徒刑二年六月，以示懲儆。扣
    案如附表三編號 (一) 所示之變造「庚○○」及「戊○○」
    國民
    所用且係供變造特種文書之用，而如附表三編號 (二)、(三
    ) 所示偽造之信用卡二張，則係被告丁○○與共同正犯綽號
    「小明」之人以不詳方式取得且係供本件犯罪所用之物，均
    依刑法第三十八條第一項第二款之規定，宣告沒收之，又因
    該等信用卡已宣告沒收，其上之偽造「庚○○」署名，爰不
    重複為沒收之諭知，併此敘明；另如附表三編號（四）所示
    被告丁○○在特約商店消費時所偽造之「庚○○」名義簽帳
    單持卡人存根聯共二張（含其上偽造之「庚○○」署名），
    皆屬被告丁○○所有並為其等犯罪所得之物，雖未扣案，然
    無證據證明業已滅失而不存在，爰仍依刑法第三十八條第一
    項第三款宣告沒收，至其上偽造之「庚○○」署名，因上開
    簽帳單之宣告沒收而包括在內，不再另為沒收之宣告；而前
    開二筆簽帳單之特約商店存根聯二張，已具被告丁○○提出
    交予各特約商店收執，並非被告丁○○所有，自毋庸宣告沒
    收，然其上偽造之「庚○○」署名共二枚，因為偽造之署名
    ，不問屬於犯人與否，均應依刑法第二百十九條之規定，宣
    告沒收之。另如事實三所示犯行部分，關於扣案偽造信用卡
    半成品二百九十五張、記載偽造信用卡交易明細之筆記簿二
    本（桃園縣桃園市○○路六七七巷八號五樓查獲）、偽造信
    用卡成品十三張、半成品八十九張、打凸字機一台、燙金機
    一台、錄碼機一台、筆記型電腦一台、內載程式軟體磁碟片
    三片、色帶二捲、識別碼貼紙六張（桃園縣桃園市○○路七
    三０號三樓查獲）、筆記型電腦一台、錄碼器一台、磁片四
    片、信用卡轉印紙十張（桃園縣中壢市○○○路○段三一二
    巷三號乙○○住處查獲）分別為共犯丙○○或共犯乙○○所
    有供犯罪所用之物，或犯罪所得之物，均應依刑法第三十八
    條第一項第二、三款宣告沒收，另在丁○○的皮包內查獲偽
    造信用卡所使用之ＶＩＳＡ卡之雷射標籤三十五張。、在被
    告丁○○位在桃園縣桃園市○○○路一八九號之十七樓住處
    內起獲偽造信用卡所使用之中英文人名表二張及「ＪＣＢ」
    字模三枚。亦係被告丁○○所有供共同犯罪所使用之物，亦
    應依刑法第三十八條第一項第二款宣告沒收之。
五、公訴意旨另指被告丁○○與共同被告甲○○、己○○、姓名
    年籍不詳綽號「小傑」之成年男子，共同基於意圖為自己不
    法所有及偽造信用卡使用之概括犯意聯絡，自八十八年五月
    間某日起，由被告己○○出面承租位在桃園縣龜山鄉○○○
    路五十六號松鶴旅館五０一室、五０六室房間供偽造信用卡
    用，再由被告甲○○提供偽造信用卡之工具、「小傑」提供
    偽造信用卡所需之內碼資料，由甲○○、己○○負責偽造信
    用卡，於成品完成後，再交由己○○、丁○○、「小傑」等
    人，於前開偽造信用卡成品背面之簽名欄上，偽造渠等所要
    冒用之持卡名義人署名，足生損害於發卡銀行、真正持卡人
    及冒用名義之人；嗣己○○、丁○○、「小傑」等人，再分
    別於不詳時間，持前開偽造信用卡前往不詳之特約商店消費
    ，購買行動電話等商品，並於每次刷卡後，均假冒信用卡上
    之名義人，偽簽各名義人署名於簽帳單上，持以行使交與特
    約商店核對，取得所購之物，並透過電腦連線致發卡銀行誤
    信係真正持卡人所簽帳之消費，因而將渠等所簽帳之消費款
    核撥予各特約商店，足生損害於發卡銀行、特約商店確認持
    卡人之正確性、真正持卡人與被冒用名義人之利益，渠等於
    詐得各該商品後，再以低價賣出，所得依渠等約定朋分。因
    認被告丁○○此部分另涉犯刑法第二百十六條、第二百十條
    行使偽造私文書罪嫌、同法第三百三十九條第一項詐欺取財
    罪嫌云云。然查：
（一）按犯罪事實應依證據認定之，無證據不得認定其犯罪事實
      ，刑事訴訟法第一百五十四條第二項定有明文；又犯罪事
      實之認定，應憑真實之證據，倘證據是否真實尚欠明確，
      自難以擬制推測之方法，為其判斷之基礎，而認定犯罪事
      實之證據係指足以認定被告確有犯罪行為之積極證據而言
      ，該項證據自須適合於被告犯罪事實之認定，始得採為斷
      罪資料，最高法院五十三年度臺上字第六五六號、二十九
      年度上字第三一○五號判例可資參照。且刑事訴訟上證明
      之資料，無論其為直接或間接證據，均須達於通常一般之
      人均不致有所懷疑，而得確信其為真實之程度，始得據為
      有罪之認定，若其關於被告是否犯罪之證明未能達此程度
      ，而有合理懷疑之存在，致使無從形成有罪之確信，根據
      「罪證有疑，利於被告」之證據法則，即不得遽為不利被
      告之認定，法院即應為無罪之判決（最高法院七十六年度
      臺上字第四九八六號判例參照）。
（二）本件公訴人認被告丁○○涉嫌與共同被告甲○○、己○○
      等人一同偽造信用卡並持以行使、詐取財物等犯行，無非
      係以被告丁○○於八十八年七月八日為警查獲時，在其身
      上扣得一張偽造之信用卡，且其自陳到查獲現場之時間，
      與被告甲○○供述之時間並不吻合，被告丁○○所為辯解
      並不足採為其主要論據。惟訊據被告丁○○堅決否認有何
      偽造信用卡之犯行，並辯稱：伊是在八十八年七月七日下
      午與甲○○約在松鶴旅館五０一室，要向甲○○借款，但
      其到旅館時，房間內沒有人，才由服務生幫其開門進入，
      並不知道甲○○跟己○○有在偽造信用卡，身上那張偽造
      信用卡是在房間桌上拿的，後來甲○○說那是沒用的東西
      等語，核與共同被告甲○○供稱：當天丁○○是來跟其借
      錢，並未參與製作偽卡等語相符（八十八年度偵字第一０
      二七一號卷第九八頁反面），另共同被告己○○亦陳稱：
      丁○○是甲○○找來的，並不熟識，甲○○與「小傑」做
      好的偽卡，均交由小傑在外使用等語（見八十八年度偵字
      第一０二七一號卷第六頁），證人黃華熹前開所為證述（
      見原審九十年六月十三日訊問筆錄）也從未提及被告丁○○有參與製作偽造信用卡之行為，是被告丁○○前開所為
      辯解，尚非全然無據而不足採信，至難以此推認被告丁○○有何此部份偽造信用卡，或是與同案被告甲○○、己○○有何偽造私文書之犯意聯絡或行為分擔等犯行。
（三）其次，本件扣案如附表一編號 (十)、(十一) 所示之偽造
      信用卡成品及半成品，卷內並無上開公訴人所指訴之行使
      信用卡資料，而經本院依職權函詢聯合信用卡處理中心上
      開偽造信用卡於八十八年間有無刷卡紀錄，經該中心函轉
      相關發卡銀行查詢結果亦無上開信用卡刷卡消費或是遭人
      盜刷之紀錄，業均如前述，則此部分自乏證據足以證明被
      告丁○○有公訴人所指述行使偽造私文書罪之犯行。
（四）從而，關於被告丁○○有無與共同被告甲○○、己○○、
      「小傑」等人共同偽造信用卡，並持以行使消費、詐取財
      物轉售圖利等犯行，公訴人所舉事證尚未達於通常一般之
      人均不致有所懷疑，得確信其為真實之程度，有合理性懷
      疑之存在，此外，復查無其他積極證據足以證明被告丁○○涉有此部分之偽造信用卡、行使偽造私文書、詐欺取財
      之犯行，根據「罪證有疑，利於被告」之證據法則，應認
      不能證明被告丁○○此部分犯罪，然公訴人認此部分如成
      立犯罪，與前揭論罪科刑部分有連續犯、牽連犯之裁判上
      一罪關係，爰不另為被告丁○○此部分無罪之諭知，附此
      敘明。
參、據上論斷，應依刑事訴訟法第369條第1 項前段、第364條、
    第299條第1項前段、第368條，刑法第2條第1項但書、第28
    條、第56條、第210條、第47條、第38條第1項第2款、第3款
    ，判決如主文。
本案經檢察官洪泰文到庭執行職務。
中　　華　　民　　國　　94　　年　　3 　　月　　3 　　日
　　　　　　　　　刑事第十庭審判長法　官  許錦印
　　　　　　　　　　　　　　　　  法　官  許宗和
　　　　　　　　　　　　　　　　  法　官  杜惠錦
以上正本證明與原本無異。
如不服本判決，應於收受送達後10日內向本院提出上訴書狀，其
未敘述上訴之理由者並得於提起上訴後10日內向本院補提理由書
（均須按他造當事人之人數附繕本）。
                                  書記官  楊妙恩
中　　華　　民　　國　　94　　年　　3 　　月　　9 　　日
附錄本案論罪科刑法條全文：
刑法第二百一十六條
行使第二百十條至第二百十五條之文書者，依偽造、變造文書或
登載不實事項或使登載不實事項之規定處斷。
刑法第二百一十條
偽造、變造私文書，足以生損害於公眾或他人者，處五年以下有
期徒刑。
刑法第三百三十九條
意圖為自己或第三人不法之所有，以詐術使人將本人或第三人之
物交付者，處五年以下有期徒刑、拘役或科或併科一千元以下罰
金。
以前項方法得財產上不法之利益或使第三人得之者，亦同。
前二項之未遂犯罰之。
附表一：
(一)筆記型電腦一台
(二)加熱器一台
(三)打凸字機一台
(四)讀卡機一台
(五)盤點機一台
(六)燙金用金箔紙二捲
(七)磁碟片七片（內含信用卡內碼資料、製作信用卡繪圖應用程
    式、側錄信用卡卡號內碼應用程式等）
(八)雷射標籤一一七張
(九)Ｖ型鋼字二個
(十)偽造信用卡半成品一百九十四張（其上均未有卡號）
(十一)偽造信用卡成品五十五張（卡號、發卡銀行詳如附件 (一
      ) 編號一號至五十四號及卡號000000000000
      00號，卡面銀行名稱為花旗銀行，然實際發卡銀行應為
      紐西蘭國家銀行之偽造信用卡一枚）
(十二)信用卡內外碼資料八張（即八十八年偵字第一０二七一號
      卷第二十六頁至第三十一頁、第三十六頁、第四十七頁）
(十三)六角扳手一支（用以調整上開機器設備）
附表二：
(一)花旗銀行信用卡一張（卡號、發卡銀行詳如附件 (一)編號
    五十五號）
(二)花旗銀行信用卡一張（卡號為0000000000000
    0號，發卡銀行為花旗銀行惟業已於八十八年二月二日掛失
    停用）
(三)行動電話六具、呼叫器一個、行動電話電池三個
(四)光碟片二片（內含一般電腦應用程式）
(五)帳冊一本
(六)安非他命殘渣袋十五只
(七)安非他命吸食吸管二支、海洛因吸食吸管一支
(八)注射針筒一支
(九)海洛因殘渣袋二只
附表三：
(一)扣案變造之「庚○○」國民身分證、「戊○○」國民身分證
    上所黏貼之「丁○○」照片共二張。
(二)偽造卡號為000000000000000號，原發卡銀
    行為加拿大美國運通卡公司，原持卡人為ＮＩＴＨＩＮＲＡ
    Ｏ之信用卡一枚（含信用卡背面持卡人簽名欄內偽簽「庚○○」署名一枚）
(三)偽造卡號為000000000000000號，原發卡銀
    行為加拿大美國運通卡公司，原持卡人為ＮＥＩＬＭＡＮＤ
    ＥＳＯＮ之信用卡一枚（含該信用卡背面持卡人簽名欄內偽
    簽「庚○○」署名一枚）
(四)被告丁○○在特約商店消費時所偽造之「庚○○」名義簽帳
    單持卡人存根聯共二張（含其上偽造之「庚○○」署名共二
    枚），及前開二筆簽帳單之特約商店存根聯上偽造之「庚○○」署名共二枚。
附表四：
偽造信用卡半成品二百九十五張、筆記簿二本、偽造信用卡成品
十三張、半成品八十九張、打凸字機一台、燙金機一台、錄碼機
一台、筆記型電腦一台、內載程式軟體磁碟片三片、色帶二捲、
識別碼貼紙六張、筆記型電腦一台、錄碼器一台、磁片四片、信
用卡轉印紙十張、ＶＩＳＡ卡之雷射標籤三十五張、中英文人名
表二張、「ＪＣＢ」字模三枚。
